臺灣高雄地方法院刑事判決　　　　　　　94年度訴字第2458號
公　訴　人　臺灣高雄地方法院檢察署檢察官
被　　　告　乙○○　男　35歲.
上列被告因毒品危害防制條例案件，經檢察官提起公訴（94年度
毒偵字第4049號），於本院準備程序進行中，就被訴犯罪事實為
有罪之陳述，經本院告知簡式審判程序意旨，並聽取公訴人及被
告之意見後，本院合議庭裁定由受命法官獨任依簡式審判程序審
理，判決如下：
    主  文
乙○○施用第一級毒品，累犯，處有期徒刑拾月，扣案之第一級
毒品海洛因貳包（合計淨重零點壹參公克，空包裝重零點肆貳公
克），均沒收銷燬之。
    事  實
一、乙○○前於民國（下同）88年間，因施用毒品案件，經本院
    以88年度毒聲字第6688號裁定送勒戒處所觀察、勒戒後，認
    無繼續施用毒品之傾向，於88年9 月28日執行完畢釋放，而
    由臺灣高雄地方法院檢察署檢察官於88年9 月28日以88年度
    毒偵字第1077號、第11 11 號為不起訴處分確定；復於90年
    間因施用毒品，經本院以90年度毒聲字第590 號裁定觀察勒
    戒後，認有繼續施用毒品之傾向，並經本院以90年度毒聲字
    第974 號裁定令入戒治處所施以強制戒治，令入戒治處所施
    以強制戒治，並經台灣高等法院高雄分院判處有期徒刑8 月
    確定，並於91年3 月12日入監執行，於91年11月11日執行完
    畢，其後經本院以90年度毒聲字第5241號裁定停止戒治付保
    護管束，於90年9 月25日停止戒治出所釋放，而於91年3 月
    7 日戒治期滿執行完畢。乙○○猶不知悛悔，其明知海洛因
    係業經公告列為毒品危害防制條例之毒品，不得非法持有、
    施用，詎仍未戒除施用毒品習性，復基於非法施用第一級毒
    品海洛因之犯意，於上開強制戒治執行完畢釋放後之5 年內
    即於94年4 月18日中午，在高雄縣路竹鄉○道路旁，以針筒
    注射之方式施用第一級毒品海洛因，於94年4 月19日20 時
    20分許，在高雄縣路竹鄉○○路327 巷口，因形跡可疑經警
    上前盤查，其因心虛當場從身上口袋皮包內取出第一級毒品
    海洛因2 小包（合計淨重0 點13公克，空包裝重0 點42公克
    ），為警當場查獲，始悉上情，並扣得海洛因2 小包。
二、案經高雄縣政府警察局湖內分局報告台灣高雄地方法院檢察
    署檢察官偵查起訴。
    理  由
壹、程序部分：按除被告所犯為死刑、無期徒刑、最輕本刑為 3
    年以上有期徒刑之罪或高等法院管轄第一審案件者外，於法
    院行準備程序進行中，被告先就被訴事實為有罪之陳述時，
    審判長得告知被告簡式審判程序之旨，並聽取當事人、代理
    人、辯護人及輔佐人之意見後，裁定進行簡式審判程序；且
    受命法官行準備程序，與法院或審判長有同一之權限；又簡
    式審判程序之證據調查，不受刑事訴訟法第159 條第1 項、
    第161 條之2 、第161 條之3 、第163 條之1 及第164 條至
    第170 條規定之限制，刑事訴訟法第273 條之1 第1 項、第
    279 條第2 項前段、第273 條之2 分別定有明文。被告乙○
    ○所為係犯死刑、無期徒刑、最輕本刑為3 年以上有期徒刑
    以外之罪，其於準備程序中就被訴事實為有罪之陳述，經法
    官告知簡式審判程序之旨，並聽取公訴人、被告之意見後，
    認為適宜由受命法官獨任進行簡式審判程序，依刑事訴訟法
    第273 條之1 第1 項規定，合議庭裁定由受命法官獨任進行
    審判程序，合先敘明。
貳、實體方面：
一、訊據被告對於右揭犯罪事實坦承不諱，本院復審酌：
 (一)又被告於88年間，因施用毒品案件，經本院以88年度毒聲
     字第6688號裁定送勒戒處所觀察、勒戒後，認無繼續施用
     毒品之傾向，於88年9 月28日執行完畢釋放，而由臺灣高
     雄地方法院檢察署檢察官於88年9 月28日以88年度毒偵字
     第1077號、第1111號為不起訴處分確定；復於90年間因施
     用毒品，經本院以90年度毒聲字第590 號裁定觀察勒戒後
     ，認有繼續施用毒品之傾向，並經本院以90年度毒聲字第
     974 號裁定令入戒治處所施以強制戒治，令入戒治處所施
     以強制戒治，並經台灣高等法院高雄分院判處有期徒刑8
     月確定，並於91年3 月12日入監執行，於91年11月11日執
     行完畢，其後經本院以90年度毒聲字第5241號裁定停止戒
     治付保護管束，於90年9 月25日停止戒治出所釋放，而於
     91年3 月7 日戒治期滿執行完畢等情，有本院被告院內索
     引卡紀錄表、臺灣高等法院被告前案紀錄表及臺灣高雄地
     方法院檢察署刑案資料查註紀錄表各乙份在卷可按。是被
     告於涉本案之前，業曾犯施用毒品案件，並於前揭強制戒
     治執行完畢後釋放甚明。
 (二)次查，經警將自被告採集之尿液送驗結果，呈嗎啡陽性反
     應，此有台灣檢驗科技股份有限公司94年5 月10日報告編
     號ＫＺ000000000000號濫用藥物尿液檢驗報告（見偵卷第
     12 頁）1份在卷可稽。又查：
   (1)海洛因施用入人體後水解還原成嗎啡，再循嗎啡之代謝方
     式排出體外，業據行政院衛生署藥物食品檢驗局73藥檢壹
     字第030211號函說明綦詳，且依醫學臨床實驗及根據英國
     藥學會出版Isolation and Indentification of Drugs乙
     書第293 頁載明：海洛因經注射入人體後，在體內迅速水
     解成6Monoa cety Imorphine ，再緩緩繼續水解成嗎啡，
     然後再循嗎啡之代謝方式排出，同書第431 至432 頁並載
     有：嗎啡經注射入人體後，約百分之50以上於八小時內自
     尿中排出，至24小時排出約百分之90，但48小時後仍有微
     量可檢出等語。
   (2)再者，前揭尿液檢驗成績書載明係以ＧＣ／ＭＳ（即氣相
     層析質譜儀分析法）方法作為確認檢驗之方式，而該方法
     之原理係檢品經氣化後，通過層析管分離純化，再將純化
     後之成分循序送入質譜儀做個別鑑定。因質譜儀所測定之
     圖譜，在化學上被公認具有指紋特性，故可據以完全判定
     該檢品係為何種化合物。職是，台北榮民總醫院即認為「
     若以氣相層析質譜儀（ＧＣ／ＭＳ）作藥物及其代謝產物
     之定性及定量分析，幾乎不會有偽陽性反應產生」，此經
     該院83年4 月7 日以83北總內字第3059號函釋明確。
   (3)準此而論，被告之尿液經以氣相層析質譜儀分析法檢驗，
     既呈嗎啡陽性反應，顯見被告應有在前揭犯罪時間施用第
     一級毒品海洛因之行為甚明。
   (4)扣案疑似海洛因粉末2 包（合計淨重0 點13公克），經送
     往法務部調查局檢驗結果，確均係第一級毒品海洛因成分
     ，有法務部調查局調科壹字第22020295號（本院卷第16頁
     ）鑑定通知書1 份在卷可佐，足徵被告上開自白與事實相
     符，自可採為認定事實之證據。
(三)綜上所述，被告前曾犯施用毒品，且於前揭強制戒治執行完
    畢釋放後，5 年內再犯本件施用第一級毒品海洛因，事證應
    屬明確，其犯行應堪認定。
二、按海洛因及屬毒品危害防制條例第2 條第2 項第1 款所規定
    之第一級毒品，是核被告所為，係犯毒品危害防制條例第10
    條第1 項施用第一級毒品罪。被告持有第一級毒品，復進而
    施用，其持有第一級毒品之低度行為，為施用第一級毒品之
    高度行為所吸收，不另論罪。又被告因違反毒品危害防制條
    例案件，經台灣高等法院高雄分院判處有期徒刑8 月確定，
    並於91年3 月12日入監執行，於91年11月11日執行完畢事實
    ，有前揭前科資料在卷足憑，其受有期徒刑執行完畢，於5
    年以內再犯本件最重本刑為有期徒刑以上之罪，為累犯，應
    依刑法第47條之規定，加重其刑。爰審酌被告前因施用毒品
    案件，經強制戒治期滿確定後，仍未戒絕毒品，再犯相同之
    罪，顯見其戒毒意志不堅，惟念其施用毒品乃自戕一己健康
    ，尚未危害他人且犯後坦承犯行等一切情狀，量處如主文所
    示之刑。
三、又扣案之前開白粉均屬第一級毒品海洛因，且該包裝袋與其
    內毒品業均已無法析離，應同視為第一級毒品無訛，從而不
    問屬於犯人與否，均依本條例第18條第1 項前段規定沒收銷
    燬之，至於送驗耗費之海洛因部分，既已滅失不存在，自無
    宣告沒收銷燬之必要，附此敘明。
據上論斷，應依刑事訴訟法第273 條之1 第1項、第299 條第1項
前段，毒品危害防制條例第10條第1 項、第18條第1 項前段，刑
法第11條前段、第47條，判決如主文。
本案檢察官甲○○到庭執行職務。
中　　華　　民　　國　　94　　年　　7 　　月　　29　　日
                  刑事第七庭  法  官  張茹棻
上正本證明與原本無異。
如不服本判決，應於判決送達後10日內，向本院提出上訴狀。
中　　華　　民　　國　　94　　年　　8 　　月　　1 　　日
                              書記官  李忠霖
附錄本案判決論罪科刑法條：
毒品危害防制條例第10條：
施用第一級毒品者，處6月以上5年以下有期徒刑。
施用第二級毒品者，處3年以下有期徒刑。
